# 有限合伙企业对外投资取得分红如何进行账务处理？

提问人：Jasmyn-X 时间：2021-12-30 21:32:00
请教陈版主：
根据《国家税务总局关于执行口径的通知》(国税函[2001]84号)的规定，个人独资企业和合伙企业对外投资分回的利息或者股息、红利，不并入企业的收入，而应单独作为投资者个人取得的利息、股息、红利所得，按“利息、股息、红利所得”应税项目计算缴纳个人所得税。
我公司是一家有限合伙企业，对外投资基金取得分红，在收到这笔分红时依据上述文件精神，在账务处理时是应该直接挂账合伙人的应付款并计算缴纳个人所得税，还是计入合伙企业“投资收益”科目后再计算缴纳个人所得税呢？@chenyiwei

回答人：chenyiwei
以合伙企业名义对外投资获得的收益，应首先确认为合伙企业的投资收益，再向其合伙人按合伙协议约定分配，确认为各合伙人的所得。合伙企业不能按代收代付处理。